---
title: "Introducción a R"
output: html_notebook
---

# R Interactivo

## **Crea números del 1 a 30 usando el operador ":"**

```{r}
1:30
```

## **Busca en la ayuda que hace la función seq(). Crea una secuencia de números del 1 al 30 con un incremento de 0.5.**

```{r}
seq(from=1, to=30, by=0.5)
```

## **Lee los distintos argumentos que pueden utilizar la función seq() para saber que se puede hacer. Después crea una secuencia de 100 números, empezando en el numero 20 y con un incremento del 0.5**

```{r}
seq(from=20, by=0.5, length.out=100)
```

## **Investiga si existen vectores en R definidos para los siguientes casos: letras, minúsculas, letras mayúsculas, nombre de los meses del año y nombre de los meses del año abreviado**

```{r}
print('Minúsculas')
letters
print('Mayúsculas')
LETTERS
print('Meses')
month.name
print('Meses abreviados')
month.abb
```

## **Investiga la función rep() con la ayuda. Crea una secuencia que contenga los valores del 1 al 8 repetidos cinco veces.**

```{r}
rep(1:8, each=5)
```

## **Crea una secuencia que contenga las cuatro primeras letras del abecedario 6 veces.**

```{r}
rep(letters[1:4], each=6)
```

# **Vectores y manipulación de vectores**

## **Crea los siguientes vectores utilizando el comando c(): un vector del 1 al 20, un vector del 20 al 1 y un vector que tenga el siguiente patrón 1, 2, 3, ..., 19, 20, 19, 18, ..., 2, 1**

```{r}
c(1:20)
c(20:1)
c(1:20, 19:1)
```

## **Genera un vector x que contenga 9 números comprendidos entre 1 y 5**

```{r}
c(rep(1:5, length.out=9))
```



















