---
title: "Introducción a R"
output: html_notebook
---

# R Interactivo

## **Crea números del 1 a 30 usando el operador ":"**

```{r}
1:30
```

## **Busca en la ayuda que hace la función seq(). Crea una secuencia de números del 1 al 30 con un incremento de 0.5.**

```{r}
seq(from=1, to=30, by=0.5)
```

## **Lee los distintos argumentos que pueden utilizar la función seq() para saber que se puede hacer. Después crea una secuencia de 100 números, empezando en el numero 20 y con un incremento del 0.5**

```{r}
seq(from=20, by=0.5, length.out=100)
```

## **Investiga si existen vectores en R definidos para los siguientes casos: letras, minúsculas, letras mayúsculas, nombre de los meses del año y nombre de los meses del año abreviado**

```{r}
print('Minúsculas')
letters
print('Mayúsculas')
LETTERS
print('Meses')
month.name
print('Meses abreviados')
month.abb
```

## **Investiga la función rep() con la ayuda. Crea una secuencia que contenga los valores del 1 al 8 repetidos cinco veces.**

```{r}
rep(1:8, each=5)
```

## **Crea una secuencia que contenga las cuatro primeras letras del abecedario 6 veces.**

```{r}
rep(letters[1:4], each=6)
```

# **Vectores y manipulación de vectores**

## **Crea los siguientes vectores utilizando el comando c(): un vector del 1 al 20, un vector del 20 al 1 y un vector que tenga el siguiente patrón 1, 2, 3, ..., 19, 20, 19, 18, ..., 2, 1**

```{r}
c(1:20)
c(20:1)
c(1:20, 19:1)
```

## **Genera un vector x que contenga 9 números comprendidos entre 1 y 5**

```{r}
c(rep(1:5, length.out=9))
```

## **Busca que hace la función sequence(). ¿Cual es la diferencia con la función seq()**
Mientras que seq genera una secuencia cualquiera en la que se puede especificar el inicio, el fin y el paso, en sequence se recibe como un argumento un vector como por ejempo c(2, 3) y generaría la siguiente secuencia por cada elemento del vector desde 1 "1 2 1 2 3"


## **Crea el vector numérico x <- c(2.3, 3.3, 4.4)y accede al segundo elemento del vector**

```{r}
x <- c(2.3, 3.3, 4.4)
print(x[2])
```

## **Crea un vector numérico “z” que contenga del 1 al 10. Cambia la clase del vector forzando que sea de tipo carácter. ¿qué pasa si vuelves a poner z en la terminal?. Ahora cambia el vector z a numérico de nuevo**

```{r}
z <- c(1:10)
zAsCharacter <- as.character(z)
z
zAsCharacter
originalZ <- as.numeric(zAsCharacter)
originalZ
```

## **Crea un vector x con 100 elementos, selecciona de ese vector una muestra al azar de tamaño 5. Quizás quieres averiguar que hace la función sample(). Investiga opciones de extraer valores con y sin remplazo.**

```{r}
x <- c(1:100)
firstSample <- sample(x, size=5, replace = FALSE)
firstSample
secondSample <- sample(x, size=5, replace=TRUE)
secondSample
```

## **Genera un vector de enteros “integer” con 100 números entre el 1 y el 4 de forma aleatoria. Para ello mira en la ayuda la función runif().**

```{r}
randomIntegers <- floor(runif(100, min=1, max=4))
```
## **Ordena el vector por tamaño usando la función sort(). ¿Qué devuelve la función sort()?**

```{r}
sort(randomIntegers)
```

## **Si quisieras invertir el orden de los elementos del vector que función utilizarías.**

```{r}
sort(randomIntegers, decreasing=TRUE)
```

## **Ahora busca en la ayuda la función order(). Aplicala sobre el vector x <- c(2.3, 3.3, 4.4) que hemos generado en los ejercicios anteriores. ¿Cuál es la diferencia con la función sort()?**
Order devuelve las posiciones de cada elemento en las que deberia de estar. Mientras que sort te devuelve el vector ordenado.


```{r}
z <- c(2.3, 3.3, 4.4)
order(z)
```

## **Crea un vector x que contenga dos veces los números ordenados del 1 al 10. Investiga la función rep(). Una vez comprobado que funciona elimina las entradas repetidas del vector, para ello consulta la función unique()**

```{r}
x <- rep(1:10, 2)
print(x)
unique(x)
```



# Explora el indexado de Vectores

## **Ejecuta los siguientes comandos y comprueba su resultado**
```{r}
x <- 1:10 # Genera una secuencia del 1 al 10
names(x) <- letters[x] # Los nombres de las columnas son las 10 primeras letras minúsculas del abecedario
x[1:3] # Muestra los primeros tres elementos
x[c(1,10)] # Muestra la primera y décima posición
x[c(-1,-2)] # Muestra todos los elementos menos el primer y segundo elemento
x[ x > 5] # Muestra aquellos elementos que son mayor que 5
x[c("a","d")] # Muestra aquellos elementos que tienen como nombre de columna "a" y "d"
x[] # Muestra todo el vector
x <- 1:10; y <- c(x[1:5],99,x[6:10]); y # Crea una secuencia del 1 al 10. Crea un vector y que tiene los primeros 5 elementos de x, le añade un 99 y añade el resto del vector x´
```



## **Crea un vector x con números del 1 al 100. Extrae los valores del 2 al 23, del mismo vector x extrae ahora todos los valores menos del 2:23 y cambia el número en la posición 5 por el valor 99**

```{r}
x <- c(1:100)

# Extraer valores del 2 al 23
x[2:23]

# Extraer todos los valores menos del 2 al 23
x[-c(2:23)]

# Cambiar el valor de la posición 5 por 99
x[5] <- 99
print(x)
```

## **Crea un vector lógico del vector letters, (e.g. comprobando si existe c en el vector letters) **

```{r}
letters == c("c")
```

## **¿Qué devuelve el siguiente comando? which(rep(letters,2)=="c")**
Devuelve los índices en los que la condición es TRUE

```{r}
which(rep(letters,2)=="c")
```

## **¿Qué devuelve el siguiente comando? match(c("c","g"), letters)**

Devuelve los índices de los primeros match de los valores del primer vector en el segundo vector

```{r}
match(c("c","g"), letters)
```

# **Crea un vector x de elementos -5 -1, 0, 1, . . . , 6. Escribe un código en R del tipo x['algo'], para extraer: elementos de x menores que 0, elementos de x menores o igual que 0, elementos of x mayor o igual que 3, elementos de x menor que 0 o mayor que 4, elementos de x mayor que 0 y menor que 4, y elementos de x distintos de cero**

```{r}
x <- c(-5, -1:6)

# Elementos de x menores que 0
x[x < 0]

# Elementos de x menores o igual que 0
x[x <= 0]

# Elementos de x mayores o igual que 3
x[x >= 3]

# Elementos de x menor que 0 o mayor que 4
x[x < 0 | x > 4]

# Elementos de x mayor que 0 y menor que 4
x[x > 0 & x < 4]

# Elementos de x distintos de 0
x[x != 0]

```

## **El código is.na se usa para identificar valores ausentes (NA). Crea el vector x<- c(1,2,NA) y averigua que pasa cuando escribes is.na(x). Prueba con x[ x!=NA ] ¿obtienes con este comando los “missing values” de x?. ¿cuál es tu explicación?**

```{r}
x <- c(1, 2, NA)

# Devuelve un vector de booleanos. En las posiciones en las que haya TRUE, significa que en esa posición hay un valor ausente
is.na(x)

# Devuelve todo NA. Recomienda utilizar is.na
x[ x!=NA ]

# Esto es lo mismo que hace la última línea. En este caso devuelve los valores que no son NA
x[!is.na(x)]
```
## **Crea un vector de valores según la fórmula**
$$ e^{x}cos(x) $$
at x = 3, 3.1, 3.2, ..., 6

```{r}
x <- seq(from=3, to=6, by=0.1)
exp(x)*cos(x)
```


## **Calcula la siguiente sumatoria**

$$ \sum_{i=10}^{100} (i^{3} + 4i^{2})  $$

```{r}
i <- c(10:100)
sum(i**3 + 4*(i**2))
```


## **Crea los vectores. Selecciona las variables de yVec >600, utiliza la función which ¿Cuáles son las posiciones de yVec >600?, ¿Qué posiciones de xVec son idénticas a las posiciones >600 de yVec?, ¿Cuántos números de xVec son divisibles por 2? ¿Cuanto vale su suma?, Ordena los numeros de xVec en orden creciente según los valores de yVec.**


```{r}
# TODO: Preguntar profesora
set.seed(50)
xVec <- sample(0:999, 250, replace=TRUE)
yVec <- sample(0:999, 250, replace=TRUE)

# Selecciona las variables de yVec > 600
yVec[yVec > 600]

# Posiciones de las variables de yVec > 600
which(yVec > 600)

# Numeros de xVec divisibles por 2
divisibleByTwo <- xVec[xVec %% 2 == 0]
length(divisibleByTwo)

# Sumatorio de los numeros divisibles por 2
sum(divisibleByTwo)

```


# **Búsqueda de valores idénticos y distintos en Vectores**

## **Haz la intersección de dos vectores month.name[1:4] y  month.name[3:7] usando la función intersect()**

```{r}
# It will output the third and fourth month

firstSetMonths <- month.name[1:4]
secondSetMonths <- month.name[3:7]

intersect(firstSetMonths, secondSetMonths)
```
## **Recupera los valores idénticos entre dos vectores usando %in%. Esta función devuelve un vector lógico de los elementos idénticos. Utiliza posteriormente el vector lógico generado para poder extraer ese subset del vector original.**

```{r}
booleanVector <- firstSetMonths %in% secondSetMonths

firstSetMonths[booleanVector]
```

## **Si x= month.name[1:4] e y= month.name[3:7] recupera los valores únicos en el primer vector. Para ello investiga la función diff(). ¿Es posible usar diff() con caracteres?. Busca una alternativa. Pista: busca funciones que contengan diff en el nombre. Comprueba si importa el orden en el que se pongan los vectores en la función.**



```{r}
# Non numeric argument to binary operator
diff(c(firstSetMonths, secondSetMonths))

# Devuelve los valores diferentes del primer vector
setdiff(firstSetMonths, secondSetMonths)

# Devuelve los valores diferentes del segundo vector
setdiff(secondSetMonths, firstSetMonths)
```

