---
title: "Ejercicios Matrices"
output: html_notebook
---

# Matrices

**Crea los siguientes vectores:**

```{r}
# Box office Star Wars: In Millions (!)  First element: US, Second element:
# Non-US

new_hope = c(460.998007, 314.4)
empire_strikes = c(290.475067, 247.9)
return_jedi = c(309.306177, 165.8)
```

**Los datos se corresponden con las ventas en millones de la trilogía de la guerra de las galaxias. El primer numero corresponde a las ventas en US y el segundo al resto de países. Recuerda que el decimal en los países anglosajones se expresa con un “.”**

**a) Construye la matriz star_wars_matrix con esos vectores**

```{r}
star_wars_matrix = rbind(new_hope, empire_strikes, return_jedi)
```


**b) Añadele nombres a las columnas y filas de la matriz según las descripciones dadas anteriormente de los datos**

```{r}
dimnames(star_wars_matrix) <- list(c("new_hope", "empire_strikes", "return_jedi"), c("US", "Non US"))
```


**c) Calcula las ganancias mundiales de cada película y guardalas en un vector que se llame worldwide_vector**

```{r}
worldwide_vector <- as.vector(rowSums(star_wars_matrix))
```


**d) Añade este último vector como una columan nueva a la matriz star_Wars_matrix y asigna el resultado a all_Wars_matrix. Usa para ello la función cbind()**

```{r}
star_wars_matrix <- cbind(star_wars_matrix, worldwide_vector)
```


**e) Calcula las ganancias totales en USA y fuera de USA para las tres películas. Puedes usar para ello la función colSums()**

```{r}
colSums(star_wars_matrix)[3]
```

**f) Calcula la media de ganancias para todas las películas fuera de los estados unidos. Asigna esa media la variable non_us_all**

```{r}
non_us_all <- mean(star_wars_matrix[, 'Non US'])
```


**g) Haz lo mismo pero solo para las dos primeras películas. Asigna el resultado a la variable non_us_some**

```{r}
non_us_some <- mean( star_wars_matrix[-3, 'Non US'])
```


**h) Calcula cuantos visitantes hubo para cada película en cada área geográfica. Ya tienes las ganancias totales en start_Wars_matrix. Asume que el precio de las entradas es de cinco euros/dólares**

```{r}
visitantes <- (star_wars_matrix[, 1:2] * 1000000) / 5
```


# Subsetting matrices y arrays

**Crea un array i <- array(c(1:10),dim=c(5,2)). ¿Que información te dan los siguientes comandos?**

```{r}
i <- array(c(1:10),dim=c(5,2))

# Da el número de filas y columnas 
dim(i)

# Número de filas
nrow(i)

# Número de columnas
ncol(i)
```

**Descárgate el fichero array_datos.txt de PRADO (Datos/):**

**a) impórtalo en tu work space de R teniendo en cuenta que es un texto tabulado.**

```{r}
newFile <- read.delim('array_datos.txt', sep = '\t')
newFile
```

**b) Después crea un documento con los mismos datos pero en formato csv en vez de tab separated.**

```{r}
write.csv(newFile, "array_datos.csv", row.names = F)
```

